# 非交易性权益工具投资公允价值变动是否确认递延？

提问人：心的飞跃 时间：2019-04-08 17:11:05
请教各位，非交易性权益工具投资公允价值变动，是否确认递延？
理解：既然是非交易性的，那么应该是要长期持有的股权，那公允价值变动应不属于暂时性差异，所以可不确认递延。

回答人：chenyiwei
1 、如果为浮盈（其他综合收益为正数），则根据所得税准则第十一条规定，应确认递延所得税负债，对应科目为其他综合收益，即其他综合收益以税后金额列示。
2 、如果为浮亏（其他综合收益为正数），鉴于此类非交易性投资日后何时出售存在较大不确定性，相应地何时能够转回该项可抵扣暂时性差异，以及转回时能否获得足够多的应纳税所得额均有较大不确定性，故不建议确认递延所得税资产。如果在极个别情形下确实满足递延所得税资产确认的一般条件（可抵扣暂时性差异在可预见的未来很可能转回；该项资产的转让损失可准予税前扣除；预计转回时可产生足够多的应纳税所得额），则需充分披露这样判断的理由。